

PROFIEL

Mijn naam is Roy Stam, ik ben 20 jaar oud en ik woon in Lelystad. Ik heb mijn vwo-diploma behaald en heb daarna Software Development gestudeerd op het ROC Flevoland MBO College in Almere Buiten. Ik heb gewerkt met Java, Unity, C#, PHP, MySQL, ERDs, HTML/CSS en Javascript.

HOBBY'S

- Gamen
- Videogames verzamelen
- Fitness

MIJN WERK

<u>Portfolio</u>

PERSOONSGEGEVENS

Geboortedatum: 17 September 2004

Adres: Zeepaert 4 8242 JG Lelystad

Telefoonnummer: 06 26895466

Email: roystam2004@gmail.com

ROY STAM

OPLEIDINGEN

- ROC MBO College Almere Software Development Niv. 4 Diploma – September 2024
- Montessori Lyceum Flevoland VWO Diploma – Juni 2021

WERKERVARING

- Krantenbezorger 2017 – 2022
- Tuincentrum Alméér Plant Weekendhulp 2019 – 2020
- DekaMarkt Vakkenvuller 2020
- Jumbo Vakkenvuller 2021
- Domino's Pizza Fietsbezorger en Insider 2021 – Heden
- MMC IT Solutions Stage Software Developer 2023 2024

VAARDIGHEDEN

Software Development Talen

 Java
 ★★★★

 Unity, C#
 ★★★★

 PHP
 ★★★★

 MySQL
 ★★★★

 ERDs
 ★★★★

 HTML/CSS
 ★★★★

 Javascript
 ★★★★

Nederlands ★★★★ Engels ★★★★